臺灣嘉義地方法院刑事判決
109年度易字第298號
公  訴  人  臺灣嘉義地方檢察署檢察官
被      告  李建樺



            吳珮蓁


上列被告因詐欺案件，經檢察官提起公訴（109年度調偵字第33
號），本院判決如下：
    主  文
李建樺共同犯如附表一「所處之罪刑」欄所示之罪，各處如附表
一「所處之罪刑」欄所示之刑。應執行有期徒刑4年2月。
吳珮蓁共同犯如附表「所處之罪刑」欄所示之罪，均累犯，各處
如附表一「所處之罪刑」欄所示之刑。應執行有期徒刑4年6月。
    犯 罪 事 實
一、李建樺與吳珮蓁係夫妻，2人意圖為自己不法所有，共同基
    於詐欺取財之犯意聯絡，分別於附表一所示之時間、方式，
    分別由2人設計行騙藉口，再推由吳珮蓁向陳奕叡以各該行
    騙藉口施以詐術，致陳奕叡陷於錯誤，以附表一所示之方法
    ，共交付如附表一所示金額之現金予吳珮蓁。李建樺、吳珮
    蓁則將此筆款項用於自身之日常生活花費。
二、案經陳奕叡訴由法務部調查局航業調查處移送臺灣嘉義地方
    檢察署檢察官偵查起訴。　　
    理  由
一、證據能力部分
　　按被告以外之人於審判外之陳述，雖不符刑事訴訟法第159
    條之1至第159條之4之規定，而經當事人於審判程序同意作
    為證據，法院審酌該言詞陳述或書面陳述作成時之情況，認
    為適當者，亦得為證據。當事人、代理人或辯護人於法院調
    查證據時，知有第159條第1項不得為證據之情形，而未於言
    詞辯論終結前聲明異議者，視為有前項之同意，刑事訴訟法
    第159條之5定有明文。查本件被告李建樺、吳珮蓁於言詞辯
    論終結前，對於下述本院採為認定犯罪事實依據之各項證據
    之證據能力，均未聲明異議。復經本院於審理時逐一提示予
    被告2人表示意見，本院審酌該等證據之取得過程並無瑕疵
    ，與本案待證事實間復具有相當之關聯性，以之為本案證據
    並無不當，自得採為本件認定事實之基礎，合先敘明。
二、上開犯罪事實，業據被告2人於調詢、偵查及本院審理中坦
    承不諱（分別見核退卷第4至9頁、航卷第2至14頁、偵5441
    卷第28至29、46至47頁、本院卷第288、295頁），核與證人
    即告訴人陳奕叡於調詢中所為之證述（見航卷第32至37、42
    至45頁），均屬大致相符。並有中國信託商業銀行股份有限
    公司107年9月18日中信銀字第107224839130136號函暨吳珮
    蓁帳號000000000000、000000000000號等二帳戶之開戶資料
    及存款交易明細、國泰世華商業銀行存匯作業管理部108年2
    月12日國世存匯作業字第1080014269號函暨吳珮蓁帳號0000
    00000000帳戶開戶資料及明細、告訴人提供之臺灣銀行0000
    00000000號帳戶交易傳票資料(含取款憑條、匯款單據)影本
    1批、臺灣銀行太保分行107年9月11日太保營字第107000352
    91號函暨附件告訴人開戶基本資料及存款帳戶(帳號：00000
    0000000)自102年6月1日起至107年9月11日交易往來明細、
    告訴人提供與被告吳珮蓁電子郵件對話記錄、告訴人整理與
    電子郵件相合之金額、告訴人與被告吳珮蓁至新加坡EFG成
    功開戶之電子郵件通知、凱基銀行信貸放款歷史交易明細(
    期間：102.8.8-103.10.9)查詢、凱基銀行信貸放款歷史交
    易明細(期間：105.6.29-106.8.29)查詢、安泰商業銀行信
    用貸款契約書(105.8.25貸350萬)、安泰商業銀行信用貸款
    契約書(105.12.19貸款160萬)(航卷第16至24、38、62、116
    至225、243至253、255-345、349至409頁)等附卷可稽。是
    被告2人上開自白均核與事實相符，堪予採信。是本案事證
    明確，被告2人上開犯行，均堪以認定，均應予依法論科。
三、論罪科刑部分
  ㈠按行為後法律有變更者，適用行為時之法律，但行為後之法
    律有利於行為人者，適用最有利於行為人之法律，刑法第2
    條第1項定有明文。被告2人為附表一編號1所示之犯行後，
    刑法第339條第1項業於103年6月18日經總統以華總一義字第
    10300093721號修正公布施行，並自同年月20日起生效。修
    正前刑法第339條第1項規定：「意圖為自己或第三人不法之
    所有，以詐術使人將本人或第三人之物交付者，處5年以下
    有期徒刑、拘役或科或併科1千元以下罰金。」，修正後刑
    法第339條第1項則規定：「意圖為自己或第三人不法之所有
    ，以詐術使人將本人或第三人之物交付者，處5年以下有期
    徒刑、拘役或科或併科50萬元以下罰金。」，經比較修正前
    後之法律，新法提高罰金刑上限，是被告2人附表編號1之犯
    行，經新舊法比較之結果，應以被告2人附表編號1行為時之
    法律對其等較為有利，是被告2人就附表編號1之犯行，依刑
    法第2條第1項前段規定，應適用被告2人行為時即修正前刑
    法第339條第1項之規定。另按犯罪之行為，有一經著手，即
    已完成者，如學理上所稱之即成犯；亦有著手之後，尚待發
    生結果，為不同之評價者，例如加重結果犯、結果犯；而犯
    罪之實行，學理上有接續犯、繼續犯、集合犯、吸收犯、結
    合犯、連續犯、牽連犯、想像競合犯等分類，前五種為實質
    上一罪，後三者屬裁判上一罪，因實質上一罪僅給予一行為
    一罪之刑罰評價，故其行為之時間認定，當自著手之初，持
    續至行為終了，並延伸至結果發生為止，倘上揭犯罪時間適
    逢法律修正，跨越新、舊法，而其中部分作為，或結果發生
    ，已在新法施行之後，應即適用新規定，不生依刑法第二條
    比較新、舊法而為有利適用之問題（最高法院102年度台上
    字第3910號判決意旨可供參照）。本件被告2人所犯附表一
    編號2至34所示之犯行，既屬接續犯（詳後述），則其中附
    表一編號2至11所示之犯行，雖在刑法第339條第1項修正前
    所犯，然其後附表一編號12至34所示之犯行，持續至修正後
    ，依前所述，即應適用修正後之刑法第339條第1項規定，而
    無新舊法比較之問題，附此敘明。
  ㈡核被告2人附表一編號1所為，均係犯修正前刑法第339條第1
    項之詐欺取財罪；就附表一編號2至49所為，均係犯刑法第3
    39條第1項之詐欺取財罪。被告2人利用被告吳珮蓁與告訴人
    為友人關係，被告吳珮蓁極易取得告訴人之信任，分別於附
    表一編號2至34、35至41、42至47、48至49所示犯行之時間
    ，以各該藉口之詐騙方式行騙，令告訴人分別4次先向銀行
    貸款，爾後再陸續受騙交付財物與被告吳珮蓁。各係於密接
    之時間內，分別以相關連之詐騙方式，取信於告訴人，進而
    遂行詐欺犯行，詐騙告訴人各次貸款之金額。是分別係出於
    單一詐欺告訴人財物之犯意，而接續以實行詐欺犯行，且各
    侵害同一告訴人之財產法益，各該行為之獨立性極為薄弱，
    依一般社會健全觀念，在時間差距上，難以強行分開，在刑
    法評價上，各應視為數個舉動之接續施行，各為包括之一行
    為，各屬接續犯，為包括之一罪。被告2人所犯上開附表一
    編號1、附表一編號2至34、附表一編號35至41、附表一編號
    42至47、附表一編號48至49之犯行（共計5罪），犯意各別
    ，行為互殊，均應予分論併罰。被告2人就上開5罪，均具犯
    意聯絡與行為分擔，均為共同正犯。
  ㈢被告吳珮蓁前因詐欺犯行，經臺灣基隆地方法院以101年度易
    字第7號判決處有期徒刑6月、6月，定應執行有期徒刑10月
    確定，並於102年7月31日易科罰金執行完畢等情，有臺灣高
    等法院被告前案紀錄表1份在卷可參，其於受有期徒刑之執
    行完畢後，5年內故意再犯本件有期徒刑以上刑之5罪，均為
    累犯。另依據大法官會議釋字第775號解釋意旨，本院綜合
    判斷被告吳珮蓁並未因加重最輕本刑，導致所受刑罰超過其
    所應負擔罪責之情形，本院認被告本件5次犯行，均應依刑
    法第47條第1項規定加重其刑。
  ㈣爰審酌被告2人素行非佳（被告吳珮蓁構成累犯部分不重複評
    價），均有其等臺灣高等法院被告前按紀錄表在卷可參。被
    告李建樺於本院審理中自承：高中肄業之智識程度，與被告
    吳珮蓁尚未離婚，育有1個小孩，10歲，由被告吳珮蓁照顧
    中，父母親健在，我有2個妹妹等家庭狀況。被告吳珮蓁於
    本院審理中自承：五專畢業之智識程度，與被告李建樺尚未
    離婚，育有1個小孩，10歲，由我照顧中，父母親健在，我
    有2個妹妹、1個弟弟，我目前需要扶養小孩等家庭狀況。並
    審酌被告2人均正值青壯之年，尚有相當之工作能力，竟不
    思循正途賺取生活所需，竟以不實之訊息，向告訴人詐欺取
    財，致告訴人所受之財產上損害非輕，被告2人之行為實值
    非難。另考量被告2人犯後於偵審中均坦承犯行，且均已與
    告訴人成立調解，有委託書、嘉義市○區○○○○○000○○○○○000
    號調解筆錄各1份在卷足憑（見偵5441卷第52頁、調偵卷第3
    至4頁），犯罪後態度尚非不佳。又考量被告2人雖均已告訴
    人達成調解，然依據被告吳珮蓁目前返還之金額，均屬小額
    ，此有被告吳珮蓁所提之匯款單據影本19紙、本院109年8月
    28日嘉院傑109司執速字第33721號執行命令影本(見本院卷
    第219至233頁)存卷足憑，尚未能填補告訴人所受財產損害
    之一二等一切情狀，分別量處如附表「所處之罪刑」欄所示
    之刑，及定其等應執行之刑如主文所示，以示懲儆。　　　
    　
四、沒收部分
  ㈠被告2人為附表一部分之行為後，刑法關於沒收之部分條文分
    別於104年12月30日、105年6月22日修正公布，並均自105年
    7月1日施行，依修正後刑法第2條第2項規定「沒收、非拘束
    人身自由之保安處分適用裁判時之法律」，本案沒收部分即
    應逕行適用修正後即現行刑法之規定。又犯罪所得，屬於犯
    罪行為人者，沒收之。但有特別規定者，依其規定；前2項
    之沒收，於全部或一部不能沒收或不宜執行沒收時，追徵其
    價額；犯罪所得已實際合法發還被害人者，不予宣告沒收或
    追徵；宣告前2條之沒收或追徵，有過苛之虞、欠缺刑法上
    之重要性、犯罪所得價值低微，或為維持受宣告人生活條件
    之必要者，得不宣告或酌減之，刑法第38條之1第1項、第3
    項、第5項、第38條之2第2項分別定有明文。
(二)查告訴人所交付如附表一所示之各該款項，被告2人均尚未
    全部歸還，然被告2人於偵查中事後與告訴人成立調解，調
    解內容為被告2人願連帶給付告訴人新臺幣（下同）1800萬
    元，有上開調解筆錄可參。是倘被告2人按調解內容確實履
    行，已足以剝奪其犯罪利得，而如被告2人未能履行，告訴
    人亦得持上開調解筆錄為民事強制執行名義，對被告2人財
    產聲請強制執行，已達沒收制度剝奪被告2人犯罪利得之立
    法目的，故認就被告2人此部分犯罪利得部分再予以沒收，
    尚有過苛之虞。是本件爰依刑法第38條之1第5項、第38條之
    2第2項規定，不予宣告沒收或追徵。  
五、不另為無罪諭知部分
  ㈠公訴意旨另以：被告2人分別以附表二所示之時間，以附表二
    所示之行騙藉口，對告訴人行騙，致告訴人陷於錯誤，分別
    交付被告2人如附表二所示之金額，因認被告2人此部分涉犯
    刑法第339 條第1 項之詐欺取財罪嫌。公訴意旨認被告2人
    上開部分涉犯詐欺取財犯嫌，無非係以告訴人證述或上開電
    子郵件為其主要論據。
  ㈡惟查，被告吳珮蓁於本院準備程序中供承：附表二編號1確實
    是生活費用、房租需要錢；附表二編號2確實是借錢，是事
    實；附表二編號3是事實，有跟告訴人借錢，可能是因為掉
    漆，應該是自己撞的，那時候租車行說要支付3000元；附表
    二編號4、5是跟告訴人借錢當生活費等語明確（見本院卷第
    57至58頁）。參以各該金額均非大筆，在無任何證據證明被
    告吳珮蓁附表二所示之理由，均屬虛偽之情形下，參以被告
    吳珮蓁與告訴人前為友人關係，而附表二各該理由又屬日常
    生活中常見之經濟困窘情形。是被告吳珮蓁此部分向告訴人
    取財之理由，並未涉及任何使告訴人陷於錯誤之詐騙手法，
    與附表一所示犯行中，利用各種捏造之謊言，騙取告訴人之
    金錢顯然有異。準此，此部分犯嫌尚與刑法所定詐欺取財罪
    之構成要件有間。此外，復查無其他積極證據足資證明被告
    2人確有檢察官所指之詐欺取財罪嫌，是就此部分犯嫌應認
    被告2人罪嫌尚有不足。惟公訴意旨既認此部分與上開附表
    一經本院判刑之詐欺取財犯行部分，分別具有接續犯之實質
    1 罪關係，故就此部分，均不另為無罪之諭知，併此敘明。
據上論斷，應依刑事訴訟法第299條第1項前段，判決如主文。
本案經檢察官姜智仁提起公訴，檢察官呂雅純、林津鋒到庭執行
職務。
中　　華　　民　　國　　110 　年　　1 　　月　　20　　日
                  刑事第五庭    審判長法　官　張志偉
　　　　　　　　　                    法  官  郭振杰
　　　　　　　　　                    法  官  余珈瑢 
以上正本證明與原本無異。
如不服本判決應於收受判決後20日內向本院提出上訴書狀，並應
敘述具體理由；其未敘述上訴理由者，應於上訴期間屆滿後20日
內向本院補提理由書（均須按他造當事人之人數附繕本）「切勿
逕送上級法院」。告訴人或被害人如對於本判決不服者，應具備
理由請求檢察官上訴，其上訴期間之計算係以檢察官收受判決正
本之日期為準。　　　　　　　　　
中　　華　　民　　國　　110 　年　　1 　　月　　21　　日
                                      書記官  王嘉祺
附錄本案論罪科刑法條：　　　　　　　　　　　　　　　　　
中華民國刑法第339條
（普通詐欺罪）
意圖為自己或第三人不法之所有，以詐術使人將本人或第三人之
物交付者，處5年以下有期徒刑、拘役或科或併科50萬元以下罰
金。
以前項方法得財產上不法之利益或使第三人得之者，亦同。
前二項之未遂犯罰之。

　　　　　　　　　　　　　　　　
附表一：
 時間 理由 金額（新臺幣） 交付方式 所處之罪刑 1 102/08/2 佯稱吳珮蓁中樂透後移居香港，資金也已全數匯往香港，惟渠經營之基隆茶飲店有股權糾紛需資金周轉。 400,000  臺灣銀行中屏分行面交現金    小計 40萬元  李建樺共同犯詐欺取財罪，處有期徒刑8月。 吳珮蓁共同犯詐欺取財罪，累犯，處有期徒刑9月。 2 102/08/8 佯稱李建樺母親遺有18億遺產，因遺產稅金鉅大，需要資金周轉，並允以2千萬臺幣回謝 0  辦理信貸500萬元，並於「2-1～2-4」，交付金錢予吳珮蓁  2-1 102/08/12 同上 300,000  臺灣銀行中屏分行面交現金  2-2 102/08/13 同上 1,000,000  臺灣銀行中屏分行面交現金  2-3 102/08/15 同上 另吳珮蓁要買車，因債務、稅務等問題，需掛在陳奕叡名下。以陳奕叡掛名買賓士(車牌號碼000-0000)。 1,967,300  匯款中華賓士公司元大銀行文心分行第0000000000000號帳戶  2-4 102/08/22 同上 1,230,000  臺灣銀行博愛分行面交現金  3 103/03/6 購買臺中帝寶及高雄皇苑御桂園林預售屋需要15萬元資金周轉，並稱會將高雄皇苑御桂園林其中1戶登記給陳奕叡 69,000   4 103/03/9 同上 34,000   5 103/03/10 同上 36,000    6 103/03/25 佯稱要至新加坡開EFG帳戶，需信託、貸款及出國等費用，允以1億元回謝。 120,000  匯款至吳珮蓁中國信託000000000000帳戶內　  7 103/04/9 李建樺佯稱EFG開戶需40萬元，向陳奕叡調25萬元，回謝400萬元及百達翡麗手錶1支。 250,000  匯款至吳珮蓁中國信託000000000000帳戶內  8 103/04/18 佯稱因銀行帳戶遭凍結，需週轉信用卡費用。 66,000  匯款至吳珮蓁中國信託000000000000帳戶內  9 103/05/9 同上 9,000  吳珮蓁親自至領告訴人臺灣銀行帳戶提領  10 103/05/22 兩人以電子郵件佯稱因開新加坡EFG帳戶需用到錢，故調8萬餘元。回謝總額1.2億元。 66,000  匯款至吳珮蓁中國信託000000000000帳戶內  11 103/05/23 同上 22,000  匯款至吳珮蓁中國信託000000000000帳戶內  12 103/07/29 李建樺以其幫忙打點陳奕叡EFG帳戶開戶事宜向陳奕叡調度資金，並恐嚇陳奕叡不得搞砸，李建樺於103.06.08要飛至新加坡處理EFG帳戶事宜，李建樺及吳佩蓁允以新加坡幣100萬元作為報酬。 4,000  吳珮蓁親自至領告訴人臺灣銀行帳戶提領  13 103/08/25 吳珮蓁、李建樺佯稱新加坡牙醫師公會可走後門，6%利息領6年，並可取得合法居留權，若不幫忙，恐嚇要撤掉EFG，陳奕叡會拿不到錢，允諾回謝1.5億元。 40,000  吳珮蓁親自至領告訴人臺灣銀行帳戶提領  14 103/08/29 同上 4,500  吳珮蓁親自至領告訴人臺灣銀行帳戶提領  15 103/08/31 同上 10,000  高鐵左營站面交現金  16 103/09/4 佯以調借40萬元，允諾給予6億，陳奕叡告知沒這麼多錢。 34,000  吳珮蓁親自至領告訴人臺灣銀行帳戶提領  17 103/09/11 同上 50,000  吳珮蓁親自至領告訴人臺灣銀行帳戶提領  18 103/09/19 佯稱為EFG走後門已花20萬美金，不要半途而廢，為開EFG帳戶至新加坡機票及住宿等費用。 41,000  吳珮蓁親自至領告訴人臺灣銀行帳戶提領  19 103/09/22 同上 30,000  吳珮蓁親自至領告訴人臺灣銀行帳戶提領  20 103/10/6 同上 130,000  吳珮蓁親自至領告訴人臺灣銀行帳戶提領  21 103/10/17 同上 4,000  吳珮蓁親自至領告訴人臺灣銀行帳戶提領  22 103/10/21 開設EFG帳戶，吳珮蓁、李建樺稱要存新臺幣20萬元進帳戶 15,000  吳珮蓁親自至領告訴人臺灣銀行帳戶提領  23 103/10/23 恫嚇陳奕叡因新加坡EFG帳戶事宜調度資金 50,000  吳珮蓁親自至領告訴人臺灣銀行帳戶提領  24 103/10/28 同上 44,000  吳珮蓁親自至領告訴人臺灣銀行帳戶提領  25 103/11/11 李建樺佯稱曾動到貸款的錢去繳當鋪的本金利息，錢是新加坡保單質借出來，轉換花費數日，臺灣端也會花費數日，因此才需要再周轉資金 34,000  吳珮蓁親自至領告訴人臺灣銀行帳戶提領  26 103/11/18 吳珮蓁佯稱需要去新加坡的機票錢 12,000  屏東火車站面交現金  27 103/11/21 新加坡開戶等相關費用 47,000  吳珮蓁親自至領告訴人臺灣銀行帳戶提領  28 103/12/12 兩人以錢卡在海外有貸款及生活費用要支出為由向陳奕叡調取款項，允以10萬元臺幣酬謝，吳珮蓁說錢用在繳車子款項及房租。 34,000  吳珮蓁親自至領告訴人臺灣銀行帳戶提領  29 103/12/22 兩人佯稱陳奕叡的EFG開戶需花錢走後門，要合作關係證明，要求診所入股，合資加盟飲料店、百慕達三角洲開立公司等。 250,000  吳珮蓁親自至領告訴人臺灣銀行帳戶提領  30 104/01/6 吳珮蓁佯稱律師手續費要1萬元 10,000  吳珮蓁親自至領告訴人臺灣銀行帳戶提領  31 104/01/21 吳珮蓁佯稱海外EFG開戶需要相關費用 2,000  吳珮蓁親自至領告訴人臺灣銀行帳戶提領  32 104/02/16 吳珮蓁佯稱，因要用梁群翊名字動用第二張支票到國外要100萬元，吳女佯稱已籌到50萬元，還差50萬元。 200,000  吳珮蓁親自至領告訴人臺灣銀行帳戶提領  33 104/03/20 吳珮蓁佯稱要2萬元做帳用，不會花掉。 20,000  吳珮蓁親自至領告訴人臺灣銀行帳戶提領  34 104/04/20 吳珮蓁佯稱下週二至五要去新加坡，要調5千元，回國會還。 5,000  吳珮蓁親自至領告訴人臺灣銀行帳戶提領    小計 6,239,800  李建樺共同犯詐欺取財罪，處有期徒刑3年。 吳珮蓁共同犯詐欺取財罪，累犯，處有期徒刑3年2月。 35 105/06/29 吳珮蓁稱以臺灣已註冊號的公司行號移去馬來西亞，故要至該地開戶，陳奕叡若能協助，未來錢將從馬來西亞轉匯給陳某。存款幾乎用盡，急用需97-100萬元。 1,600,000  吳珮蓁親自至領告訴人臺灣銀行帳戶提領  36 105/07/1 同上 57,000  吳珮蓁親自至領告訴人臺灣銀行帳戶提領，並匯入其中信嘉義分行000000000000號帳戶  37 105/07/13 同上 60,000  吳珮蓁親自至領告訴人臺灣銀行帳戶提領  38 105/07/15 同上 50,000  吳珮蓁親自至領告訴人臺灣銀行帳戶提領  39 105/07/19 吳珮蓁佯稱李建樺欠別人炒股的錢，前員工要軋香港匯豐銀行700萬港幣的支票，吳珮蓁在新加坡的友人LOUIS錢沒進來，還差200萬元，就LOUIS原本的金額，先說用7億支票酬謝，之後又以要處理好去瑞士的銀行開戶3000萬美金酬謝，期間一再宣稱籌到錢，票就不會出包，票才不會落入他人手裡。 100,000  屏東火車站前7-11面交現金  40 105/08/1 同上 30,000  吳珮蓁親自至領告訴人臺灣銀行帳戶提領  41 105/08/22 同上 20,000  吳珮蓁親自至領告訴人臺灣銀行帳戶提領    小計 1,917,000  李建樺共同犯詐欺取財罪，處有期徒刑1年6月。 吳珮蓁共同犯詐欺取財罪，累犯，處有期徒刑1年8月。 42 105/08/26 吳珮蓁佯稱去瑞士開戶，這次有錢律師(陳奕叡沒見過)介入幫忙，要陳配合兩件事：1)證明陳奕叡跟吳珮蓁之間有金錢合作關係；2)配合時間去瑞士簽名完成開戶。需要300萬元證明雙方金錢合作關係，還開了一張香港匯豐銀行寫上陳奕叡，沒寫日期兩千萬港幣支票給陳看，取信於陳奕叡，還說為了陳奕叡還跑去跟阿誠借錢，一再恫嚇沒處理好，錢律師不高興就不幫了，我們就完了。錢律師回我：你自己現在不做好，前面的鋪路就會斷掉，後面要給你的也無法動彈。另吳珮蓁稱李建樺炒股欠款，也需要資金處理香港匯豐銀行700萬港幣的支票，否則無法至瑞士銀行開戶。 1,445,935  吳珮蓁親自至領告訴人臺灣銀行帳戶提領，並轉匯 1.808,947元至張   國珍渣打銀行豐   原分行00000000   5765號帳戶 2.136,988元至蔡   雅萍渣打銀行豐   原分行00000000   000000號帳戶 3.500,000元至吳   珮蓁中國信託銀   行嘉義分行0825   00000000號帳戶   43 105/08/26 同上 560,000  吳珮蓁親自至領告訴人臺灣銀行帳戶提領，並匯入其中信嘉義分行000000000000號帳戶  44 105/08/26 同上 1,300,000  吳珮蓁親自至領告訴人臺灣銀行帳戶提領  45 105/09/9 同上 100,000  吳珮蓁親自至領告訴人臺灣銀行帳戶提領  46 105/09/23 同上 30,000  吳珮蓁親自至領告訴人臺灣銀行帳戶提領  47 105/11/25 同上 4,000  吳珮蓁親自至領告訴人臺灣銀行帳戶提領    小計 3,439,935  李建樺共同犯詐欺取財罪，處有期徒刑2年2月。 吳珮蓁共同犯詐欺取財罪，累犯，處有期徒刑2年4月。 48 105/12/20 佯稱去瑞士寶華銀行開戶需300萬元臺幣 1,595,000  吳珮蓁親自至領告訴人臺灣銀行帳戶提領  49 106/03/13 同上 150,000  吳珮蓁親自至領告訴人臺灣銀行帳戶提領  　  小計　 1,745,000 　 李建樺共同犯詐欺取財罪，處有期徒刑1年6月。 吳珮蓁共同犯詐欺取財罪，累犯，處有期徒刑1年8月。 


       
附表二：
 時間 理由 金額（新臺幣） 交付方式 1 103/05/16 佯稱因小孩生活費用，房租需要錢 20,000  高雄五塊厝捷運站面交現金 2 103/12/17 吳珮蓁稱機車費用要1萬元，但急需3萬元。 9,000  吳珮蓁親自至領告訴人臺灣銀行帳戶提領 3 104/01/30 吳珮蓁佯稱因租的汽車碰撞需3000元維修費 3,000  吳珮蓁親自至領告訴人臺灣銀行帳戶提領 4 104/06/12 吳珮蓁佯稱要調1萬5千元生活費。 1,000  吳珮蓁親自至領告訴人臺灣銀行帳戶提領 5 104/06/16 同上，月底前會全數還款 15,000  屏東火車站面交現金